臺灣苗栗地方法院刑事判決　　　　　　　 94年度易字第617號
公　訴　人　臺灣苗栗地方法院檢察署檢察官
被　　　告　戊○○
　　　　　　　　　　　號在押.
上列被告因竊盜案件，經檢察官提起公訴（94年度偵字第2321號
、第2776號），本院依簡式審判程序，判決如下：
    主  文
戊○○共同連續攜帶兇器竊盜，累犯，處有期徒刑壹年肆月。
扣案之鋼橇壹支及兩輪板車壹個均沒收。
    事  實
一、戊○○曾因竊盜案件，經本院判處有期徒刑1 年確定，並於
    民國93年1 月31日縮刑期滿執行完畢，復因竊盜案件，再經
    本院判處拘役20日，甫於94年4 月17日執行完畢。詎其猶不
    思悔改，復基於意圖為自己不法所有之概括犯意，連續於：
（一）94年5 月中旬某日起至7 月初某日止，先後3 次在苗栗縣
      通霄鎮平元里2 鄰平元8-7 號旁，徒手竊取庚○○所有之
      鵝計4 隻（價值約新臺幣《下同》3000元），得手後已變
      賣3 隻，得款約400 元花用。
（二）94年5 月間某日，在苗栗縣通霄鎮○○里○○路305 號前
      ，徒手竊取乙○○所有之黃色腳踏車1 台（價值約3100元
      ），得手後供己代步之用。
（三）94年6 月3 日0 時許，在苗栗縣通霄鎮通灣里5 鄰台一線
      122 公里處，利用謝奇諭所有、由辛○○使用中之車牌號
      碼為KD S-432號重機車（價值約10000 元）鑰匙未取下之
      際，將之發動後竊取得手，供己代步之用。
（四）94年6 月中旬某日凌晨2 時許，在苗栗縣通霄鎮○○里○
      ○路167 巷67號前之騎樓處，徒手竊取曾文紹所有之黑色
      腳踏車1 台（價值約3500元），得手後供己代步之用。
（五）94年6 月21日6 時30分許，與耿祥（由檢察官另案偵查起
      訴）基於犯意之聯絡，由耿祥騎乘車牌號碼IJR ─145 號
      重機車後拖掛兩輪板車，並攜帶客觀上可供兇器使用之鋼
      撬1支 ，至苗栗縣通霄鎮平元里2 鄰8-20號自來水廠內，
      以上開鋼撬敲開自來水制水閥螺絲後，竊得口徑150 ｍｍ
      及100 ｍｍ之自來水制水閥各1 支得手，欲變賣花用。
（六）94年6 月26日9 時許，在苗栗縣通霄鎮○○里○ 鄰○○○
      ○道路，利用吳福研所有、由丙○○使用中之車牌號碼為
      IHG ─680 號重機車鑰匙未取下之際，將之發動後竊取得
      手，供己代步之用。
（七）94年7 月3 日0 時許，在苗栗縣通霄鎮○○里○○鄰○○路
      ○ 段83號，利用郭碧霞所有、由己○○使用中之車牌號碼
      為IJI ─583 號重機車（價值約5000元）鑰匙未取下之際
      ，將之發動後竊取得手，供己代步之用。
（八）94年7 月10日6 時許，在苗栗縣通霄鎮○○里○○鄰○○路
      ○ 段76號前，利用壬○○所有、車牌號碼為IGY ─955 號
      重機車（價值約5000元）鑰匙未取下之際，將之發動後竊
      取得手，供己代步之用。
（九）94年7 月17日4 時許，在苗栗縣通霄鎮圳頭里6 鄰圳頭55
      號旁，徒手竊取丁○○所有之種鵝1 隻（價值約3000元）
      ，得手後欲作為與人交換鴿子之用。
    嗣於(一)94年6 月21日6 時30分許竊取上述自來水制水閥得手
    後，為警當場查獲。(二)94年7 月17日8 時許，經警據報後循
    線查獲，並於戊○○位於苗栗縣通霄鎮○○里○ 鄰○○路16
    7 巷67號住處內扣得IGY ─955 號重機車1 部、乙○○所有
    之黃色腳踏車1 台，另於孫吉燕所營之機車行內扣得戊○○
    送修之KDS ─432 號重機車、唐啟超所營之機車行內扣得戊
    ○○送修之IHG ─680 號重機車、童遙秤所營之機車行內扣
    得戊○○送修之IJI ─583 號重機車。(三)94年8 月20日，經
    警前往戊○○上開住處扣得曾文紹所有之黑色腳踏車1 台。
二、案經苗栗縣警察局通霄分局移送臺灣苗栗地方法院檢察署檢
    察官偵查起訴。
    理  由
一、訊據被告戊○○對於上揭連續普通竊盜及加重竊盜之事實均
    自白不諱，核與共犯耿祥於警詢及偵訊時供述相符，並與被
    害人庚○○、乙○○、辛○○、丙○○、己○○、壬○○、
    丁○○、曾文紹、自來水公司通霄銅鑼營運所股長甲○○於
    警詢中之指訴及證述情節大致相符，另有證人即車行老闆孫
    吉燕、唐啟超、童遙枰證稱被告將車輛送修未取回等情吻合
    ，且有贓物認領保管單9 張、車輛尋獲電腦輸入單、車輛竊
    盜、車牌失竊資料個別查詢報表─查詢車輛認可資料各4 紙
    及竊盜現場、贓物、犯罪工具照片多張附卷可資佐證，復有
    鋼撬1 支及兩輪板車1 個扣案可證，足認被告上述自白核與
    事實相符，而堪採信。本件事證已臻明確，被告竊盜犯行洵
    堪認定。
二、核被告戊○○就事實欄一編號（一）、（二）、（三）、（
    四）、（六）、（七）、（八）、（九）所示之行為，均係
    犯刑法第320 條第1 項之普通竊盜罪；就實事欄一編號（五
    ）所示之行為，係犯刑法第321 條第1 項第3 款之加重竊盜
    罪。其與共犯耿祥間就上述犯罪實事欄一編號（五）所示之
    竊盜行為，有犯意之聯絡及行為之分擔，應論以共同正犯。
    被告先後多次犯行，時間緊接，所犯均係基本構成要件相同
    之罪，顯係基於概括犯意反覆為之，為連續犯，應依刑法第
    56條規定，論以刑法第321 條第1 項第3 款之加重竊盜罪，
    並依法加重其刑。又被告前因竊盜案件，經法院判處有期徒
    刑1 年確定，甫於93年1 月31日縮刑期滿執行完畢，此有臺
    灣高等法院被告前案紀錄表在卷可按，其於執行完畢後5 年
    內再犯本罪，為累犯，應依刑法第47條之規定，遞加重其刑
    。爰審酌被告前有竊盜之犯罪紀錄，甫經執行完畢，復再犯
    本件竊盜罪，足徵其惡性非淺，暨其犯罪之動機、手段尚稱
    平和、竊得財物大都發還被害人，所生危害不大及犯後尚知
    坦承犯行等一切情狀，量處如主文第1 項所示之刑。至被告
    戊○○與共犯耿祥持以行竊之鋼撬1 支及兩輪板車1 個，係
    共犯耿祥所有且供共同犯罪所用之物乙節，業經被告戊○○
    及共犯耿祥供述在卷（見本院94年9 月7 日準備程序筆錄第
    3 頁、94年度偵字第2321號卷第33頁），併依刑法第38條第
    1 項第2 款之規定宣告沒收。
四、起訴書雖僅論及如事實欄一編號（一）、（二）、（三）、
    （五）、（六）、（七）、（八）、（九）所示之竊盜行為
    ，而未及於事實欄一編號（四）之竊盜犯行，因該未據起訴
    部分，與起訴被告多次竊盜部分，具有連續犯之裁判上一罪
    關係，已如上述，自為起訴效力所及，本院自應一併予以審
    理，附此敘明。
據上論斷，應依刑事訴訟法第273 條之1 第1 項、第299 條第1
項前段，刑法第28條、第56條、第321 條第1 項第3款 、第47條
、第38條第1 項第2 款，判決如主文。
本案經檢察官戴瑞麒到庭執行職務。
中　　華　　民　　國　　94　　年　　10　　月　　11　　日
                  刑事第二庭    法　官　林燦都
以上正本證明與原本無異。
如不服本判決，應於送達後10日內向本院提出上訴狀（須附繕本
），上訴於臺灣高等法院臺中分院。
                                書記官　陳建分
中　　華　　民　　國　　94　　年　　10　　月　　11　　日
附錄論罪科刑法條
刑法第321條
犯竊盜罪而有左列情形之一者，處6 月以上、5 年以下有期徒刑
：
一  於夜間侵入住宅或有人居住之建築物、船艦或隱匿其內而犯
    之者。
二  毀越門扇、牆垣或其他安全設備而犯之者。
三  攜帶兇器而犯之者。
四  結夥三人以上而犯之者。
五  乘火災、水災或其他災害之際而犯之者。
六  在車站或埠頭而犯之者。
前項之未遂犯罰之。
